臺灣宜蘭地方法院刑事判決　　　　　　　　　　　　　九十一年度易字第一三號
　　公　訴　人　臺灣宜蘭地方法院檢察署檢察官
　　被　　　告　甲○○
右列被告因違反毒品危害防制條例案件，茲經檢察官提起公訴（九十年度毒偵字第一
三八、第一０一號），本院判決如左：
    主  文
甲○○連續施用第二級毒品，累犯，處有期徒刑拾月。
扣案專供施用毒品之吸食器壹組沒收銷燬之。
    事  實
一、甲○○前因違反麻醉藥品管理條例案件，經台灣高等法院及本院分別判處有期徒
    刑七月及十月確定，經接續執行於八十七年五月十七日縮刑期滿，執行完畢；另
    於八十七年間，因施用毒品案件，經臺灣宜蘭地方法院檢察署檢察官聲請本院裁
    定送觀察、勒戒後，認有繼續施用毒品之傾向，而令入戒治處所施以強制戒治後
    ，經該署檢察官於八十九年三月四日以八十九年度戒毒偵字第七號為不起訴處分
    確定；復於八十九年間，因違反毒品危害防制條例案件，經該署檢察官聲請本院
    以八十八年度毒聲字第一二號令入戒治處所強制戒治，並以八十九年度易字第五
    九九號判處有期徒刑六月，並於九十年八月十日確定，於九十年八月三十日易科
    罰金執行完畢；再於九十年間同因違反毒品危害防制條例案件，經該署檢察官以
    九十年度毒偵字第一四０九、一四三三號提起公訴，後經本院以九十年度易字第
    六九０號判決有期徒刑九月確定（有期徒刑部分均未執行）。詎不知悔改，復基
    於施用第二級毒品安非他命之概括犯意，連續於九十一年一月八日晚間九時許，
    及同年月三十一日晚間十時許，在宜蘭縣羅東鎮○○路七十七號三樓之四租屋處
    ，施用第二級毒品安非他命各一次，嗣分別於九十一年一月十日下午三時三十分
    許，為警定期調驗檢獲，及於九十一年二月一日上午十一時三十分許，在前揭租
    屋處為警查獲，並當場扣得其所有專供施用毒品之吸食器一組（內含少許安非他
    命殘渣）。
二、案經宜蘭縣警察局羅東分局報告請臺灣宜蘭地方法院檢察署檢察官偵查起訴。
    理  由
一、右揭事實，業經被告甲○○於偵查中及本院審理時均坦承不諱，被告於九十一年
    一月十日下午三時三十分許為警所採尿液經送慈濟大學濫用藥物檢驗中心檢驗結
    果，確呈安非他命陽性反應，有該中心九十一年一月二十五日慈藥字第九０一０
    二五０六號函所附之檢驗總表一紙、列管毒品人口尿液檢體採集送驗紀錄表二紙
    在卷可稽。而被告於九十一年二月一日上午十一時許為警查獲時所採之尿液，經
    送請鑑驗之結果，亦呈安非他命陽性反應，此亦有慈濟大學濫用藥物檢驗中心九
    十一年二月二十五日慈藥字第九一０二五一六號函所附之檢驗總表一紙附卷足憑
    ，並有專供施用第二級毒品安非他命之吸食器一組扣案可資佐證。又被告於八十
    七年間，因施用毒品案件，經臺灣宜蘭地方法院檢察署檢察官聲請本院裁定送觀
    察、勒戒後，認有繼續施用毒品之傾向，而令入戒治處所施以強制戒治後，經該
    署檢察官於八十九年三月四日以八十九年度戒毒偵字第七號為不起訴處分確定；
    復於八十九年間因違反毒品危害防制條例案件，經該署檢察官聲請本院以八十八
    年度毒聲字第一二號，令入戒治處所強制戒治，並以八十九年度易字第五九九號
    判處有期徒刑六月，並於九十年八月十日確定，於九十年八月三十日易科罰金執
    行完畢；再於九十年間同因違反毒品危害防制條例案件，經該署檢察官以九十年
    度毒偵字第一四０九、一四三三號提起公訴，後經本院以九十年度易字第六九０
    號判決有期徒刑九月確定，亦有前揭不起訴處分書、裁定書及臺灣高等法院檢察
    署刑案紀錄簡覆表在卷可按，是被告乃於五年內三犯違反毒品危害防制條例第十
    條第二項之犯行，本件事證明確，應予依法論科。
二、核被告甲○○所為，係犯毒品危害防制條例第十條第二項施用第二級毒品安非他
    命及第十一條第三項持有專供施用毒品器具之罪（此部分起訴書雖未論及，惟與
    起訴部分有裁判上一罪之關係，本院自得併予審究）。其施用第二級毒品前持有
    第二級毒品之低度行為為施用之高度行為所吸收，不另論罪。又被告持有專供施
    用第二級毒品安非他命之器具，其目的係在施用第二級毒品安非他命，故所犯上
    開二罪間，有方法、目的之牽連關係，應依刑法第五十五條後段之規定，從一重
    之施用第二級毒品罪處斷。另被告先後二次施用第二級毒品安非他命之行為，時
    間緊接、方法相同、觸犯構成要件相同之罪名，顯係基於概括犯意為之，應依連
    續犯規定論以一罪，並加重其刑。查被告前曾因違反麻醉藥品管理條例案件，經
    台灣高等法院法院及本院分別判處有期徒刑七月及十月確定，於八十七年五月十
    七日縮刑期滿執行完畢；又於九十年間再犯毒品危害防制條例罪，經判處六月確
    定，於九十年八月三十日易科罰金執行完畢，此有臺灣高等法院檢察署刑案紀錄
    簡覆表在卷可按，其受有期徒刑之執行完畢，五年內再犯有期徒刑以上之罪，為
    累犯，依法遞加重其刑。爰審酌被告前多次因施用毒品案件令入戒治處所戒治，
    數次矯正毒癮仍未見成效，顯見毒癮已深，惟其僅為個人一時慾念施用毒品，並
    未侵害他人，及其犯罪後坦承犯行、態度尚稱良好等一切情狀，量處如主文所示
    之刑，以示懲儆。
（三）扣案之吸食器一組，為被告所有，且為專供施用第二級毒品安非他命所用之器
      具，業據其陳明在卷，應依毒品危害防制條例第十八條第一項前段規定，併予
      宣告沒收銷燬之。
據上論斷，應依刑事訴訟法第二百九十九條第一項前段，毒品危害防制條例第十條第
二項、第十一條第三項、第十八條第一項前段，刑法第十一條前段、第五十六條、第
五十五條、第四十七條，判決如主文。
本案經檢察官吳慧蘭到到庭執行職務
中        華         民           國      九十一   年   四   月  十六   日
                                        臺灣宜蘭地方法院刑事第二庭
                              審判長法  官  黃  永  勝
                                                  法  官  鄭  貽  馨
                                                  法  官  郭  顏  毓
右正本證明與原本無異。
如不服本判決，應於判決送達後十日內向本院提出上訴狀。（應附繕本
                                                  書記官  莊  淑  茹
中        華         民           國      九十一   年   四   月  十七   日
附錄本案論罪科刑法條全文：
毒品危害防制條例第十條第二項
施用第二級毒品者，處三年以下有期徒刑。
毒品危害防制條例第十一條第三項
持有專供製造或施用毒品之器具者，處一年以下有期徒刑、拘役或新臺幣一萬元以下
罰金。
